臺灣臺北地方法院刑事判決
111年度審易字第344號
公  訴  人  臺灣臺北地方檢察署檢察官
被      告  張煜熙
上列被告因竊盜案件，經檢察官提起公訴（110年度偵字第33600
號），被告於本院審理時就被訴事實為有罪之陳述，本院裁定改
行簡式審判程序，判決如下：
    主  文
張煜熙犯毀壞門窗侵入住宅竊盜罪，累犯，處有期徒刑捌月。
未扣案之犯罪所得玉手鐲參只、玉項鍊貳條、水晶項鍊壹條、黃
金材質公雞雕像壹座、銀飾品貳件及木製古玩藝品壹件均沒收，
如全部或一部不能沒收或不宜執行沒收時，追徵其價額。
    事實及理由
一、本件犯罪事實及證據，除起訴書犯罪事實欄一第1至4行關於
    被告前科紀錄之記載刪除、第7至8行「黃財公雞雕像1座、
    些許銀飾品」應更正為「黃金材質公雞雕像1座、銀飾品數
    件」，並補充「被告張煜熙於本院審理時之自白」為證據外
    ，餘均引用如附件檢察官起訴書之記載。
二、論罪科刑：
(一)核被告所為，係犯刑法第321條第1項第1款、第2款之毀壞門
    窗侵入住宅竊盜罪。
(二)又被告前①因詐欺案件，經本院以97年度簡字第1128號判決
    判處有期徒刑4月確定；②因竊盜案件，經臺灣士林地方法院
    以97年度易字第1469號判決判處有期徒刑6月確定；③因竊盜
    案件，經本院以99年度易字第1927號判決判處有期徒刑4月
    確定；④因妨害公務案件，經臺灣高等法院以99年度上易字
    第2440號判決判處有期徒刑5月確定；⑤因搶奪、竊盜等案件
    ，經本院以99年度訴字第1084號判決判處有期徒刑8月、4月
    、6月、5月確定；⑥因竊盜案件，經本院以99年度易字第265
    3號判決判處有期徒刑8月確定；⑦因竊盜案件，經臺灣新北
    地方法院以100年度簡字第31號判決判處有期徒刑6月確定；
    ⑧因竊盜等案件，經臺灣新北地方法院以100年度易字第1688
    號判決判處有期徒刑8月、8月、4月、4月、3月確定；⑨因竊
    盜案件，經臺灣新北地方法院以100年度簡字第581號判決判
    處有期徒刑6月確定；⑩因施用毒品案件，經臺灣新北地方法
    院以100年度簡字第1193號判決判處有期徒刑4月確定；⑪因
    竊盜案件，經本院以100年度易字第1718號判決判處有期徒
    刑7月、6月，提起上訴後，嗣經臺灣高等法院以100年度上
    易字第1673號判決駁回上訴確定；⑫因竊盜案件，經臺灣新
    北地方法院以100年度簡字第5290號判決判處有期徒刑5月（
    共3罪）、4月確定；⑬因竊盜案件，經臺灣士林地方法院以1
    01年度易字第94號判決判處有期徒刑1年6月，提起上訴後，
    嗣經臺灣高等法院以101年度上易字第2337號判決駁回上訴
    確定；⑭因詐欺案件，經臺灣桃園地方法院以100年度審易字
    第2572號判決判處有期徒刑5月確定；⑮因詐欺等案件，經本
    院以100年度審簡字第115號判決判處有期徒刑3月、3月確定
    ；⑯因贓物案件，經本院以100年度簡字第4124號判決判處有
    期徒刑3月確定；上揭①、②案嗣經臺灣士林地方法院以101年
    度聲字第1569號裁定合併定應執行刑有期徒刑9月確定，上
    揭③至⑤案嗣經臺灣高等法院以100年度聲字第547號裁定合併
    定應執行刑有期徒刑2年4月確定，上揭⑥至⑯案嗣經臺灣高等
    法院以102年度聲字第1425號裁定合併定應執行刑有期徒刑7
    年7月確定，經接續執行後，於民國106年10月11日因縮短刑
    期假釋出監（另接續執行罰金易服勞役16日刑期，迨106年1
    0月26日期滿釋放出監並付保護管束），於109年11月3日保
    護管束期滿未經撤銷假釋，視為執行完畢等情，有臺灣高等
    法院被告前案紀錄表在卷可稽，其於徒刑執行完畢後，5年
    以內故意再犯本件有期徒刑以上之罪，為累犯，參酌司法院
    釋字第775號解釋意旨，審酌被告前已因竊盜犯行經法院科
    刑並執行完畢，卻未能謹慎守法，執畢後又再犯本案竊盜犯
    行，其本件所犯竊盜犯行與前開構成累犯所犯竊盜案，兩者
    犯罪類型及罪質均相同，顯見被告對於刑罰反應力薄弱及具
    特別惡性，爰依刑法第47條第1項之規定加重其刑。
(三)爰以行為人之責任為基礎，審酌被告正值壯年，非無工作能
    力，竟不思以正途取財，以前揭方式恣意竊取他人財物，除
    破壞他人對財產權之支配外，並危害社會秩序，所為實屬不
    該，另考量被告犯後坦承犯行，然尚未與被害人王名鈞達成
    和解或賠償被害人所受損害等情，兼衡被告犯罪之動機、目
    的、手段、情節、犯罪所得利益，及被告為高職肄業之教育
    智識程度（見本院卷附之個人戶籍資料完整姓名查詢結果）
    、入所前之職業收入、需扶養人口等家庭生活經濟狀況（見
    本院卷第65頁）等一切情狀，量處如主文所示之刑，以示懲
    儆。
三、沒收：
(一)被告就起訴書犯罪事實欄一、第7至8行所竊得之些許銀飾品，因確切數量不詳，且無其他證據可證被告該部分犯罪所得之數量，採對被告較有利之認定，認該部分犯罪所得為銀飾品2件，故被告本案竊得之玉手鐲3只、玉項鍊2條、水晶項鍊1條、黃金材質公雞雕像1座、銀飾品2件及木製古玩藝品1件等物，均屬被告犯罪所得，既未扣案或實際發還被害人，自應依刑法第38條之1第1項前段之規定，均宣告沒收之，並於全部或一部不能沒收或不宜執行沒收時，依同條第3項之規定，追徵其價額。　
(二)至於被告持以遂行本案犯罪所用之雨傘支架1支，既未據扣
    案，復無證據證明現猶存在，亦非違禁物，且因該物取得容
    易、替代性高，欠缺刑法上之重要性，故爰不予宣告沒收，
    附此說明。　　　　
據上論斷，依刑事訴訟法第273條之1第1項、第299條第1項前段
、第310條之2、第454條第2項，刑法第321條第1項第1款、第2款
、第47條第1項、第38條之1第1項前段、第3項，判決如主文。
本案經檢察官牟芮君提起公訴，檢察官謝奇孟到庭執行職務。
中　　華　　民　　國　　111 　年　　3 　　月　　31　　日
　　　　　　　　　刑事第二十二庭法　官  莊書雯　
上正本證明與原本無異。 
如不服本判決應於收受送達後20日內向本院提出上訴書狀，並應
敘述具體理由；其未敘述上訴理由者，應於上訴期間屆滿後20日
內向本院補提理由書（均須按他造當事人之人數附繕本）「切勿
逕送上級法院」。告訴人或被害人如對於本判決不服者，應具備
理由請求檢察官上訴，其上訴期間之計算係以檢察官收受判決正
本之日期為準。 因疫情而遲誤不變期間，得向法院聲請回復原
狀。
                                書記官  黃馨儀 
中　　華　　民　　國　　111 　年　　4 　　月　　7 　　日
附錄本案所犯法條
中華民國刑法第321條：
犯前條第1項、第2項之罪而有下列情形之一者，處6月以上5年以
下有期徒刑，得併科50萬元以下罰金：
一、侵入住宅或有人居住之建築物、船艦或隱匿其內而犯之。
二、毀越門窗、牆垣或其他安全設備而犯之。
三、攜帶兇器而犯之。
四、結夥三人以上而犯之。
五、乘火災、水災或其他災害之際而犯之。
六、在車站、港埠、航空站或其他供水、陸、空公眾運輸之舟、
    車、航空機內而犯之。
前項之未遂犯罰之。